# Tomas F. Freire Knight

### Desarrollador Web Full Stack

Después de más de 10 años en la industria de la publicidad y TV de paga liderando equipos, tomé la decisión de cambiar de rumbo y dedicarme de lleno a mi pasión: el desarrollo web. Me especializo en React y cuento con conocimientos muy sólidos de Node, MongoDB y Express, entre otros.



★ tomasfreire@gmail.com

Belgrano, CABA, Argentina

in linkedin.com/in/tomas-f-freire-knight-376b0219

### +54 911 4057 7446

30 December, 1986

github.com/tomasfrancizco

### **EXPERIENCIA LABORAL**

### Gerente de Operaciones Comerciales Turner Broadcasting (Warner Media)

09/2015 – 02/2020 Broadcast Media Ciudad de México, Mexico

### Logros/Tareas

- Lideré los equipos de Operaciones Comerciales de las oficinas de México, Colombia y Panamá.
- Rediseñe la estructura y dinámica de mis equipos, creando grupos orientados a los objetivos y a las personas.
- Ideé un proceso para optimizar los ingresos y el inventario comercial, ahorrando con el millones de dólares por año.
- Lideré la migración de la operación digital desde la oficina de Buenos Aires hacia la de México, convirtiendo a esta última en la central digital de la Latinoamérica.

### **Supervisor de Ventas de Publicidad** Turner Broadcasting

*04/2013 – 09/2015* 

Buenos Aires, Argentina

### Logros/Tareas

- Responsable de liderar el equipo que ingresaba, gestionaba y facturaba las campañas publicitarias en TNT, Space, Warner Channel, Cartoon Network y CNN.
- Eficiencia: a través de la precisión en el ingreso y facturación de las campañas, redujimos el tiempo de respuesta a los clientes en un 40%, colaborando con su fidelización y ahorrándole a la compañía millones de dólares.

## Coordinador de Ventas de Publicidad

Turner Broadcasting

05/2009 – 03/2013 Buenos Aires, Argentina

## **EDUCACIÓN**

### Desarrollo Web Full Stack (MERN)

Ironhack 🗷

01/2019 – 07/2019 Ciudad de México, Mexico

### **Publicidad**

UCES 🗷

03/2007 – 11/2011

Buenos Aires, Argentina

### **HABILIDADES**



### **PROYECTOS PERSONALES**

morfApp (05/2019 – Presente)

 Una red social para compartir recetas y datos culinarios (morfapp.herokuapp.com)

## **LOGROS**

1er lugar "Web Development Hackshow" - Ironhack Ciudad de México (07/2019)

### **IDIOMAS**

Inglés Español Bilingüe Nativo

## **HOBBIES**

Fotografía Gastronomía Ilustración

Programación